臺灣臺中地方法院交通事件裁定　 　　　96年度交聲字第313號
原處分機關　交通部公路總局臺中區監理所
異　議　人
即受處分人　甲○○
上列受處分人因違反道路交通管理處罰條例案件，對於交通部公
路總局臺中區監理所民國九十六年三月二十一日所為之處分（裁
監稽違字第裁六○－ＧＤ0000000號裁決書），聲明異議
，本院裁定如下：
    主    文
異議駁回。
    理    由
一、原處分機關略以：受處分人甲○○於民國九十六年二月五日
    十六時五十分許，在臺中市○○路與旱溪西路口處，因駕駛
    車牌號碼Ｍ二－一六一三號自用小客車，行經有燈光號誌管
    制之交岔路口闖紅燈之違規事實，經臺中市警察局第五分局
    警員以中市警交字第ＧＤ0000000號舉發違反道路交
    通管理事件通知單舉發，本所即依據道路交通管理處罰條例
    第五十三條第一項之規定，於九十六年三月二十一日以裁監
    稽違字第裁六○－ＧＤ0000000號裁決書裁處罰鍰新
    臺幣二千七百元，並依同條例第六十三條第一項第三款之規
    定記違規點數三點，於法應無不合等語。
二、聲明異議意旨略以：異議人即受處分人甲○○於九十六年二
    月五日十六時四十分許，由大坑往市區方向駕駛車輛於松竹
    路上，當松竹路與旱溪西路綠燈在閃爍時，異議人駛完旱溪
    西路後，突然從松竹路一百公尺處跑出警員，誣指異議人闖
    紅燈，異議人當面告知處理警員上述情形，處理警員仍強勢
    要開立闖紅燈罰單，因事實與罰單內容不符，故異議人拒絕
    在罰單上簽名且處理警員無法拿出異議人闖紅燈之相片，故
    異議人極為不服，爰依法聲明異議等語。
三、按汽車駕駛人，行經有燈光號誌管制之交岔路口闖紅燈者，
    處新臺幣一千八百元以上五千四百元以下罰鍰，並記違規點
    數三點，道路交通管理處罰條例第五十三條第一項、第六十
    三條第一項三款分別定有明文。
四、經查：受處分人甲○○所有之車牌號碼Ｍ二－一六一三號自
    用小客車，於九十六年二月五日十六時五十分許，行經臺中
    市○○路與旱溪西路口時，因「行經有燈光號誌管制之交岔
    路口闖紅燈」之交通違規情事，為警舉發等情，有臺中市警
    察局中市警交字第ＧＤ0000000號舉發違反道路交通
    管理事件通知單一份、臺中市警察局第五分局九十六年三月
    六日中分五交字第○九六○○○六九二五號函在卷足憑。雖
    受處分人以上開情詞置辯，惟證人即舉發之警員乙○○於本
    院審理時證稱：當天是交通大執法，我們自己選定地點在松
    竹路與旱溪西路口，當時我們是站在馬場旁邊的人行道，與
    路口有三十至四十公尺的距離，旁邊有私人的騎馬練習場，
    當時看到異議人開小客車闖紅燈，他的行進方向是沿松竹路
    由北往南的方向，我們就執行攔檢，我們當場告知異議人是
    闖紅燈，請他出示證件，當場予以直接開單告發等語（見本
    院卷第一六頁），且經本院再以異議人所駕駛之車輛是否有
    闖紅燈之違規行為再與證人乙○○確認時，證人乙○○亦證
    稱：紅燈的燈號還沒變之前，只有異議人的車子一臺，沒有
    其他車輛通過，我看到異議人車子經過路口時，燈號是紅燈
    ，我確認異議人的車子是在紅燈亮起，車子通過路口，我才
    攔下來的，我們都是看到闖紅燈才攔車，路口的號誌會閃黃
    燈，之後再轉成紅燈，我都是轉成紅燈之後才會攔車等語（
    見本院卷第一七頁、第一八頁），是證人確已見聞異議人有
    違反管制燈號闖紅燈之違規行為，異議人雖於本院訊問時辯
    稱：我是在綠燈閃爍時通過路口等語（見本院卷第一九頁）
    ，然由異議人所提出之補充資料狀暨所附之號誌變化相片四
    幀觀之，臺中市○○路與旱溪西路路口之交通號誌變化順序
    依序為綠燈、黃燈、紅燈、紅燈含左轉燈、黃燈及紅燈，可
    見證人乙○○於本院訊問時所證述路口的號誌會閃黃燈，之
    後再轉成紅燈等語（見本院卷第一八頁），應與事實相符，
    而可採信，異議人所辯其係在綠燈閃爍時通過路口云云，顯
    係卸責之詞，尚難憑採。再者，路口之交通號誌不論同向或
    對向車道之號誌均為同步變換燈號，則證人乙○○於當時雖
    係看到異議人所行駛道路之對向車道之號誌，但並不影響其
    判斷異議人所行駛車道之交通號誌情形，自難僅以證人乙○
    ○當時所看到之交通號誌係對向車道之交通號誌，即認其有
    誤認異議人駕駛車輛闖紅燈之情形，是以異議人辯稱：警員
    當時所站的位置往外看，僅能看到對向之燈號，因燈號僅有
    一面，無法看到順向道路之燈號云云，顯為飾卸之詞，尚非
    有據。另異議人於異議狀陳稱當日其確有行經上開地點，僅
    係爭執未闖紅燈，且警方沒有照片等證據即開單云云，按警
    察為維持交通秩序，依法執行職務，立場應是客觀公正，且
    與異議人素不相識，亦無宿怨，當無設詞誣攀之理，是其所
    為證言，應屬真實可信。本院經查亦無任何證據足資證明執
    勤警員有捏造事實、違法取締之情事，則執勤警員本其維護
    交通秩序、安全職責所為之當場舉發，自應受到合法、正確
    之推定。異議人至今亦無法提出任何對其有利之證據供本院
    參酌，其否認違規之情，尚不足採。是異議人確有闖紅燈之
    情，堪以認定。從而，原處分機關據以援引上開規定，裁處
    罰鍰二千七百元整，並記違規點數三點，逾期則依裁決書處
    罰主文規定處罰，並無不當，本件聲明異議為無理由，應予
    駁回。
五、據上論斷，應依道路交通管理處罰條例第八十七條第二項，
    道路交通案件處理辦法第十九條規定，裁定如主文。
中　　華　　民　　國　　96　　年　　 9　　月　 　7　　日
                  交通法庭      法  官  余德正
以上正本證明與原本無異。
如不服本裁定應於送達後五日內向本院提出抗告狀。
                                書記官  廖日晟
中　　華　　民　　國　　96　　年　　 9　　月　 　7　　日
